# 请教陈老师，关于企业年金

提问人：wangxu811024 时间：2011-10-24 12:52:59
关于中央企业试行企业年金制度有关问题的通知 国资发分配[2007]152 号文中指出，八、对试行企业年金制度后退休的人员，企业不应在基本养老保险金和企业年金之外再列支任何补充养老性质的福利项目； （ 1 ）如何理解“年金之外补充养老性质的福利项目”？
过节费、年终奖之类的，属于补充养老性质的福利项目吗？还是除年金之外不得再给退休人员支付任何福利？ （ 2 ）央企上市之后，如果给退休职工支付年金之外的补充养老性质的福利项目，会造成什么影响和后果？是否属于不合规事项，哪个部门会约束？

回答人：chenyiwei
回复 wangxu811024 的帖子
1 、我理解通常是指统筹外福利，即在基本养老保险待遇和年金（规范的补充养老保险）领取待遇之外，再由退休人员的原工作单位额外发放的各种补贴、补助等，这是限制乃至逐步取消统筹外福利的一种措施。
2 、当然，实际操作中，一般还会有重要性原则的。过节费、过年礼品之类的，如果涉及金额较小的，可能也不会引起太多的重点关注，但不应再有大额的统筹外福利支出。